【裁判字號】    98,上訴,1019
【裁判日期】    990210
【裁判案由】    偽造有價證券等
【裁判全文】
臺灣高等法院刑事判決                98年度上訴字第1019號
上  訴  人
即  被  告  甲○○
選任辯護人  葉慶人律師
            張漢榮律師
上列上訴人因偽造有價證券等案件，不服臺灣士林地方法院97年
度訴字第116號，中華民國97年11月21日第一審判決（起訴案號
：臺灣士林地方法院檢察署96年度偵緝字第435號），提起上訴
，本院判決如下：
    主  文
原判決關於詐欺取財部分暨定執行刑部分均撤銷。
甲○○意圖為自己不法之所有，以詐術使人將本人之物交付，處
有期徒刑柒月，減為有期徒刑月又拾伍日。
其餘上訴駁回。
前揭撤銷改判部分所處之刑與其餘上訴駁回部分所處之刑，應執
行有期徒刑年玖月，如附表二所示之本票壹紙沒收。
    事  實
一、甲○○曾於民國94年間因公共危險案件，經臺灣士林地方法
    院以94年度士交簡字第681號判決判處有期徒刑二月，於94
    年9 月5日確定，並於94年11月23日易科罰金執行完畢。甲○○得知乙○○之婆婆張黃家珍於93年9月28日病故後，子
    女間對遺產繼承有所爭執，認有機可乘，竟意圖為自己不法
    之所有，於93年年底，前往乙○○位於臺北市○○區○○街
    78巷4號2樓之住處，向乙○○佯稱：其係調查局人員，交遊
    廣闊，可代為處理繼承問題，惟須支付與檢察官、法官之交
    際費或律師費、訴訟規費、酬勞云云，致乙○○陷於錯誤，
    於94 年3月11日起至同年9月30日止之期間，陸續匯款至甲○○帳戶及甲○○所指定之不知情丁○○帳戶內，共匯付新
    臺幣（下同）17萬元（匯款日期、受款人及其受款人帳戶帳
    號、匯款金額均如附表一所載）。甲○○復於94年8月23日
    ，持空白本票至乙○○上址住處，要求乙○○於發票人欄簽
    名及填載發票日期，而保留票面金額，以供代辦遺產繼承酬
    勞之擔保，致乙○○一時不察，依其所請，在該本票上發票
    人欄簽名、捺印，並填載發票地與發票日期後，交付票面金
    額空白之如附表二所示本票予甲○○。詎甲○○取得上揭本
    票後，竟意圖供行使之用，未經乙○○之同意，即於94年8
    月23日後至94年11月23日前之某日，在不詳地點，於該本票
    之票面金額欄內，填寫金額為42萬2千元，而偽造如附表二
    所示之有價證券。甲○○復基於使公務員登載不實文書之犯
    意，於95年6月21日，持上開偽造之本票向臺灣士林地方法
    院行使，聲請裁定准予強制執行，承辦法官依據甲○○之聲
    請為形式上審查後，將甲○○執有乙○○所簽發內載金額42
    萬2千元之本票等不實事項，登載於職務上所掌臺灣士林地
    方法院95年度票字第11747號民事裁定書，足以生損害於法
    院裁判之正確性及乙○○。
二、案經乙○○訴由臺北縣政府警察局汐止分局報請臺灣士林地
    方法院檢察署檢察官偵查起訴。
    理  由
甲、程序方面：
    按被告以外之人於審判外之言詞或書面陳述，除法律有規定
    者外，不得作為證據，刑事訴訟法第159條第1項定有明文。
    又被告以外之人於審判外之陳述，雖不符同法第159條之1至
    第159條之4之規定，但經當事人於審判程序同意作為證據，
    法院審酌該言詞陳述或書面陳述作成時之情況，認為適當者
    ，亦得為證據；當事人、代理人或辯護人於法院調查證據時
    ，知有第159條第1項不得為證據之情形，而未於言詞辯論終
    結前聲明異議者，視為有前項之同意，刑事訴訟法第159 條
    之5亦有明文。經查，本件判決所援引告訴人乙○○於警詢
    及檢察事務官詢問時之陳述，及證人丙○○○於檢察事務官
    詢問時之陳述，雖屬被告以外之人於審判外之陳述，而為傳
    聞證據，惟被告及辯護人於本院審理時均表示對該等陳述之
    證據能力無意見（見本院卷第62頁背面、第63頁正面，及本
    院99年1月20日審判程序筆錄第3頁），且於本院言詞辯論終
    結前均未聲明異議，本院審酌結果，認上開證據資料製作時
    之情況，尚無違法不當及證明力明顯過低之瑕疵，亦認為以
    之作為證據應屬適當。揆諸前開規定，爰依刑事訴訟法第15
    9條之5規定，認前揭證據資料均有證據能力。
乙、實體方面：
一、訊據被告甲○○固不諱告訴人乙○○有於附表一所示時間匯
    款至被告及所指定之丁○○帳戶內，復於94年8月23日，被
    告持空白本票至告訴人乙○○住處，要求告訴人乙○○於發
    票人欄簽名、捺印及填載發票日期、發票地，而該本票之票
    面金額欄內金額42萬2千元係由被告填寫，被告復持上開本
    票向臺灣士林地方法院聲請裁定准予強制執行等情，惟矢口
    否認有何詐欺取財、偽造有價證券及使公務員登載不實文書
    之犯行，辯稱：伊未向乙○○謊稱係調查局人員，係因告訴
    人乙○○先前向伊陸續借款達60萬元，告訴人乙○○為清償
    借款，才匯款至伊及伊所指定之帳戶內，且伊為使告訴人乙○○擔保借款之清償，才由伊拿本票至告訴人乙○○住處，
    由告訴人在本票上填載發票日期及簽名、蓋指印云云。惟查
    ：
  (一)被告於93年年底，前往告訴人乙○○之住處，向乙○○佯稱
    ：其係調查局人員，交遊廣闊，可代為處理繼承問題，惟須
    支付與檢察官、法官之交際費或律師費、訴訟規費、酬勞云
    云，致告訴人乙○○於附表一所示時間，陸續匯款至被告帳
    戶及被告所指定之丁○○帳戶內，共匯付17萬元，被告復於
    94年8月23日，持空白本票至告訴人乙○○住處，要求告訴
    人乙○○於發票人欄簽名及填載發票日期、發票地，而保留
    票面金額，以供代辦遺產繼承酬勞之擔保，致告訴人乙○○
    依其所請，在本票上簽名並填載發票地、發票日期後，交付
    票面金額空白之如附表二所示本票予被告。嗣被告取得上揭
    本票後，未經告訴人乙○○之同意，即在該本票之票面金額
    欄內填寫金額42萬2千元，並持向臺灣士林地方法院聲請裁
    定准予強制執行，承辦法官因而將被告執有告訴人乙○○所
    簽發內載金額42萬2千元之本票等不實事項登載而為准予強
    制執行之裁定等情，業據證人即告訴人乙○○迭於警詢、偵
    查及原審審理時證述綦詳，並有臺灣銀行匯款回條聯影本、
    臺灣土地銀行電匯申請書影本、臺灣中小企業銀行跨行匯款
    入戶電匯申請書影本、臺北富邦銀行匯款委託書影本（見96
    年度偵字第2978號偵查卷第10頁至第13頁），及永豐商業銀
    行汐止分行96年3月15日永豐銀汐止分行（096）字第0000 6
    號函附客戶歷史資料查詢明細表（見96年度偵緝字第435號
    偵查卷第43頁至第48頁）、如附表二所示本票影本（見96年
    度偵字第2978號偵查卷第8頁）在卷可憑。而被告於95年6月
    21日持上開本票向臺灣士林地方法院行使，聲請裁定准予強
    制執行，承辦法官依據被告之聲請為形式上審查後，將被告
    執有乙○○所簽發內載金額42萬2千元之本票等事項，登載
    於職務上所掌臺灣士林地方法院95年度票字第11747號民事
    裁定書等情，亦據本院調取臺灣士林地方法院95年度票字第
    11747號案卷核閱無訛，並有民事聲請狀及臺灣士林地方法
    院95年度票字第11747號民事裁定正本附於該案卷可佐。
  (二)次查，告訴人乙○○於原審審理時所證述：伊婆婆病故後，
    子女間因遺產糾紛，曾在咖啡廳經被告介紹自稱鄭立輝之律
    師代為處理，事後發現鄭立輝並非律師等情（見原審卷第83
    頁），參核被告亦供承其確曾在忠孝東路4段或5段之真鍋咖
    啡廳介紹鄭立輝予告訴人認識，且鄭立輝之前係在美華報導
    雜誌社上班等語（見原審卷第94頁），則告訴人乙○○所指
    訴被告曾向其佯稱可代為處理其婆婆過世後之遺產糾紛乙節
    ，已非無稽。被告雖辯稱告訴人所匯款項17萬元，乃為清償
    借款共計60萬元，上開本票係為擔保借款之清償，由告訴人
    授權在票面上填寫金額云云，惟被告所辯借款予告訴人之金
    額達60萬元乙節，雙方既未簽立任何借據或書面契約，亦未
    交付任何之借款憑證，與常情有悖，已難憑信。被告雖於原
    審時另辯稱其係向友人丁○○舉債以借款予告訴人云云，且
    於偵查時供稱借款予告訴人之時間係在93至94年間云云（見
    96年度偵緝字第435號偵查卷第155頁，及原審卷第23頁），
    然證人丁○○於檢察事務官詢問及原審審理時均證稱：被告
    前於88、89年間，因稱急用，陸續向伊借款，每次借2、3萬
    到4、5萬元不等，共借了4、50萬元，到了近4、5年間才開
    始陸續還款，曾拿車子抵債10幾萬元，也曾以現金還款，伊
    不認識告訴人，玉山銀行帳戶內所收告訴人之匯款，被告當
    初稱是要還伊借款用的，目前被告還欠伊4、5萬元等語（見
    96年度偵緝字第435號偵查卷第66頁、第144頁，原審卷第12
    1頁至第125頁），則被告所辯於93至94年間向丁○○借款以
    轉借告訴人乙節，即與證人丁○○所證被告早於88年至89年
    間即向其借款高達4、50萬元等情齟齬，被告所辯其有借款
    予告訴人乙○○，乙○○方為上開匯款乙情，自難令本院遽
    信。而證人丙○○○於檢察事務官詢問時所證：約94年7 、
    8月間，乙○○向伊借錢，伊就跟她至她家裡去，當時甲○○就在乙○○家裡，伊在乙○○家裡不多久，聽到他們在談
    話中有提到乙○○給甲○○錢去辦事情，甲○○要去交際應
    酬等語（見96年度偵緝字第435號偵查卷第94頁至第95頁）
    ，及證人戊○○於臺灣士林地方法院內湖簡易庭96年度湖訴
    字第1號確認本票債權不存在民事事件審理程序及原審審理
    時證稱：有聽到被告幫乙○○辦遺產稅的事，乙○○的婆婆
    過世後，有看過被告到乙○○的家裡，聽到是為了遺產稅的
    事，被告要幫乙○○去聲請遺產稅如何辦理，有聽到一點點
    關於被告向乙○○說要律師費用的事，不是很清楚，就是要
    幫他辦理遺產稅的事等語（見96年度偵緝字第435號偵查卷
    第90頁，及原審卷第120頁），核與告訴人乙○○所指訴被
    告向其佯稱可代為處理繼承問題，須支付法官之交際費或律
    師費、訴訟規費、酬勞，致其陸續匯款等情，均屬相符，況
    被告於原審審理時亦曾就其所涉上開詐欺犯行認罪，並供認
    ：當初是伊帶本票去找告訴人，請告訴人簽立本票，是要擔
    保支付代辦遺產繼承的報酬等語（見原審卷第65頁），凡此
    均足徵被告確有向告訴人佯稱其係調查局人員，可代為處理
    繼承問題，惟須支付與檢察官、法官之交際費或律師費、訴
    訟規費、酬勞云云，致告訴人乙○○於附表一所示之時間匯
    款，告訴人並依被告之要求，於本票發票人欄簽名、捺印及
    填載發票日期、發票地，而保留票面金額，以供代辦遺產繼
    承酬勞之擔保，被告上開所辯，核係卸責之詞，尚難採信。
  (三)至被告之辯護人雖另以：告訴人既願在本票上簽名並填載發
    票日，衡情即有授權被告填載票面金額之意思云云置辯。惟
    按發票人就票據上應記載之事項，固非不得授權執票人自行
    填寫。然票據法第11條第3項規定：「票據上之記載，除金
    額外，得由原記載人於交付前改寫之。但應於改寫處簽名」
    ，本此發票人於票據交付前尚不得自行改寫金額之立法本旨
    以觀，若發票人以空白票據交付，授權執票人於交付後自行
    填寫金額，自非法之所許（參照最高法院80年台上字第355
    號判決意旨），則發票人以空白票據交付，授權執票人於交
    付後填寫票面金額，既為我國票據法所不許，自不能以告訴
    人乙○○於本票上發票人欄簽名、捺印及填載發票日、發票
    地，即以常情推論告訴人乙○○業已授權被告填載票面金額
    。況告訴人乙○○亦於原審審理時具結證稱：「之前鄭律師
    要一張本票要處理我婆婆遺產，被告告訴我律師不能說告就
    告，說不告就不告，所以開一張本票做擔保，另外要開一張
    本票給被告，擔保他之後處理事情圓滿後能拿到錢，給他一
    個保障」、「（問：你在本票上簽名時，有無授權或允許被
    告在金額欄上面填寫金額嗎？）沒有，他拿來時是說本票比
    較具有法律效用，如果我不打官司，他沒有保障，我當時想
    既然金額還沒寫，如果他寫了，是偽造文書，所以我就簽」
    、「（問：你有無跟被告說金額保留不寫，是要留給你做最
    後決定？）沒有，被告一開始說不用寫金額，只是要給他做
    一個法律上的效力。」、「被告自己有說如果寫上去就是偽
    造文書」等語明確（見原審卷第84頁、第85頁、第88頁），
    益證告訴人乙○○於交付上開本票予被告時，並未授權被告
    填載票面金額，被告之辯護人上開所辯，亦不足採。
  (四)末查，被告曾於94年間因公共危險案件，經臺灣士林地方法
    院以94年度士交簡字第681號判決判處有期徒刑二月，於94
    年9 月5日確定，並於94年11月23日易科罰金執行完畢，此
    有本院被告前案紀錄表1份在卷可憑，而被告於94年8月23日
    向告訴人乙○○取得票面金額空白之如附表二所示本票，業
    如前述，因被告矢口否認有偽造有價證券之犯行，致無從確
    認本件被告偽造有價證券之詳細時間，惟既涉及被告是否於
    上述案件執行完畢後五年內再犯偽造有價證券罪而應論以累
    犯，則依罪疑唯輕原則，採有利被告之認定，自應認被告於
    94年8月23日取得票面金額空白之如附表二所示本票後，至
    上述公共危險案件94年11月23日易科罰金執行完畢前間之某
    日，在票面金額欄內填寫金額為42萬2千元，而偽造如附表
    二所示之有價證券，併此敘明。
  (五)綜上，被告上揭所辯，顯係事後圖卸刑責之詞，不足採信。
    本件事證業臻明確，被告犯行洵堪認，應予依法論處。
二、按法律變更之比較適用，比較時應就罪刑有關之共犯、未遂
    犯、想像競合犯、牽連犯、連續犯、結合犯，以及累犯加重
    、自首減輕暨其他法定加減（如身分加減）與加減例等一切
    情形，綜其全部罪刑之結果而為比較；且就比較之結果，須
    為整體之適用，不能割裂分別適用各該有利於行為人之法律
    ，此即法律變更之比較適用所應遵守之「罪刑綜合比較原則
    」及「擇用整體性原則」（參照最高法院24年上字第4634號
    判例、同院27年上字第2615號判例，及最高法院95年第八次
    刑事庭會議決議）。刑法第55條、第33條業經修正，於94年
    2 月2 日經總統公布，並自95年7 月1 日起施行，經查：
  (一)刑法第55條後段有關「犯一罪而其方法或結果之行為犯他罪
    名」之牽連犯規定，經修正刪除，即修正後之刑法，已無牽
    連犯得論以裁判上一罪之情形，所犯之數罪，應按其具體情
    形論罪，查被告所為使公務員登載不實罪及偽造有價證券罪
    ，其行為、時間均屬各別獨立，但有原因、結果之牽連關係
    ，適用修正前刑法第55條之規定，較有利於被告。
  (二)有關數罪併罰之規定，依修正前刑法第51條規定：「數罪併
    罰，分別宣告其罪之刑，依左列各款定其應執行者：」其中
    第5款規定：「宣告多數有期徒刑者，於各刑中之最長期以
    上，各刑合併之刑期以下，定其刑期。但不得逾二十年。」
    ；而修正後刑法第51條第5款則規定：「宣告多數有期徒刑
    者，於各刑中之最長期以上，各刑合併之刑期以下，定其刑
    期。但不得逾三十年。」，本件被告所犯詐欺取財罪及偽造
    有價證券罪，綜其論罪科刑並定應執行刑之結果，不可能逾
    二十年，是以修正前刑法第51條第5款之規定並無較不利於
    被告之情形。
  (三)關於罰金刑，刑法分則編各罪所定罰金刑之貨幣單位原為銀
    元，修正前刑法第33條第5款規定：「罰金：1元（銀元）以
    上。」，而依罰金罰鍰提高標準條例規定，就72年6月26 日
    前修正之刑法部分條文罰金數額提高2至10倍，其後修正者
    則不提高倍數，並依現行法規所定貨幣單位折算新臺幣條例
    規定，以銀元1元折算新臺幣3元。修正後刑法第33條第5款
    規定：「罰金：新臺幣1000元以上，以百元計算之。」，刑
    法第33條第5款所定罰金貨幣單位經修正為新臺幣後，刑法
    分則各罪所定罰金刑之貨幣單位亦應配合修正為新臺幣，為
    使刑法分則編各罪所定罰金之最高數額與刑法修正前趨於一
    致，乃增訂刑法施行法第1條之1：「中華民國94年1 月7日
    刑法修正施行後，刑法分則編所定罰金之貨幣單位為新臺幣
    。94年1月7日刑法修正時，刑法分則編未修正之條文定有罰
    金者，自94年1月7日刑法修正施行後，就其所定數額提高為
    30倍。但72年6月26日至94年1月7日新增或修正之條文，就
    其所定數額提高為3倍。」。從而，刑法分則編各罪所定罰
    金刑之最高數額，於上開規定修正後並無不同，惟修正後刑
    法第33條第5款所定罰金刑最低數額，較之修正前提高，自
    以修正前刑法第33條第5款規定有利於被告。
  (四)綜上，本件經綜合觀察全部罪刑比較之結果，依修正後刑法
    第2條第1項前段規定，應適用95年7月1日修正條文施行前刑
    法第33條第5款、第51條第5款、第55條之規定。
  (五)另按，修正刑法係自95年7月1日起施行，在此之前，刑法分
    別編有關罰金刑之貨幣單位係銀元；且依刑法分則編應處罰
    金者，應適用罰金罰鍰提高標準條例第1條、第4條之規定，
    亦即應按各該具體條文制定或修正之先後，定其提高之倍數
    。惟刑法施行法增訂第1條之1，於95年6月14日經總統公布
    ，並自同年7月1日起施行，該條規定：「中華民國九十四年
    一月七日刑法修正施行後，刑法分則編所定罰金之貨幣單位
    為新臺幣。九十四年一月七日刑法修正時，刑法分則編未修
    正之條文定有罰金者，自九十四年一月七日刑法修正施行後
    ，就其所定數額提高為三十倍。但七十二年六月二十六日至
    九十四年一月七日新增或修正之條文，就其所定數額提高為
    三倍」，亦即自95年7月1日起，刑法分則編所定罰金之貨幣
    單位，由原來之銀元改為新臺幣；且94年1月7日刑法修正時
    ，刑法分則編未修正之條文定有罰金者，自95 年7月1日起
    ，有關罰金之數額提高為三十倍。揭櫫刑法施行法規範內容
    ，本即包括規範刑法修正條文施行後所產生新舊法如何適用
    之問題，刑法施行法關於準據法有特別規定者，自應優先於
    刑法總則第2條規定而為適用，而刑法施行法第1條之1既增
    訂於刑法施行法之規範體系內，並非增訂於刑法總則編內，
    再參照刑法施行法第1條之1之立法理由，即修正條文說明亦
    謂「考量新修正之刑法施行後，不再適用『現行法規所定貨
    幣單位折算新臺幣條例』，為使罰金數額趨於一致，避免衍
    生新舊法比較適用問題，以緩和實務適用法律之衝擊，爰於
    不變動罰金數額之前提下，規定第二項如上」等語，依該條
    之立法目的，顯係基於解決新舊法比較適用所衍生問題而增
    訂該條規定以茲適用，則依體系解釋及目的解釋，刑法施行
    法第1條之1係新修正刑法第2條之特別規定，而應優先適用
    （同此見解者，另參呂潮澤，「新修正刑法適用問題之探討
    」，收錄於法官協會雜誌第八卷第一期，頁100），本件被
    告所犯刑法第339條第1項、第214條及第201條第1項之罪，
    均有罰金刑之處罰，則本件逕適用刑法施行法第1條之1之規
    定即可，毋庸依新修正刑法第2條第1項之規定，比較刑法施
    行法第1條之1及罰金罰鍰提高標準條例第1條之規定何者有
    利於被告。
  (六)關於本件被告論罪科刑之部分，固適用修正條文施行前刑法
    第33條第5款、第51條第5款、第55條之規定，惟刑法施行法
    第1條之1規定之適用，並非係適用刑法第2條第1項規定之結
    果，而未涉及法律變更之比較適用，故本件之法律適用並無
    悖於前揭判例意旨所揭示之「罪刑綜合比較原則」及「擇用
    整體性原則」，併此敘明。
三、核被告甲○○所為，係犯刑法第339條第1項之詐欺取財罪、
    同法第201條第1項之偽造有價證券罪，及同法第214條之使
    公務員登載不實文書罪。被告偽造有價證券後持以行使，行
    使偽造有價證券之低度行為為偽造有價證券之高度行為所吸
    收，不另論罪。被告所犯偽造有價證券及使公務員登載不實
    文書二罪間，有方法、結果之牽連關係，為牽連犯，應依修
    正前刑法第55 條後段規定，從一重之偽造有價證券罪處斷
    。被告所犯詐欺取財罪及偽造有價證券二罪間，犯意各別，
    行為互殊，應予分論併罰。被告所涉使公務員登載不實文書
    犯行，雖未經檢察官起訴，惟與檢察官所起訴之偽造有價證
    券犯行，有裁判上一罪之牽連犯關係，基於審判不可分原則
    ，本院自得併予審究。
四、原審就原判決關於偽造有價證券部分及使公務員登載不實文
    書部分，以被告甲○○犯行明確，適用刑法第201條第1項、
    第214條、修正前第55條後段、第205條，刑法施行法第1條
    之1，審酌被告因貪念偽造本票，復持以向法院行使，聲請
    准為強制執行裁定，紊亂票據流通秩序及法院非訟事件程序
    之公正性，及偽造有價證券之金額，與犯罪後猶飾詞狡辯，
    顯無悔意，也未賠償告訴人所受損害等一切情狀，就被告所
    犯偽造有價證券罪部分量處有期徒刑三年八月，並就如附表
    二所示之本票1紙為沒收之諭知，經核於法並無違誤，量刑
    亦屬妥適，被告否認犯罪，就此部分提起上訴，為無理由，
    應予駁回。至原判決關於詐欺取財部分，告訴人乙○○雖分
    多次匯款予被告，惟仍係基於被告之單一詐術行為（即被告
    向告訴人詐稱：其係調查局人員，交遊廣闊，可代為處理繼
    承問題，惟須支付與檢察官、法官之交際費或律師費、訴訟
    規費、酬勞云云），被告顯係基於單一詐欺之犯意而為前揭
    詐欺犯行，原審誤認被告係基於概括犯意而為多次詐欺取財
    犯行，並論以連續犯，顯有未合，是被告就原判決有關詐欺
    取財部分，仍執詞否認犯罪而提起上訴，雖無理由，惟原判
    決此部分既有上開可議之處，自應將此部分及定執行刑部分
    撤銷改判。爰審酌被告謊稱其為調查局人員，利用告訴人對
    司法程序公正性之誤解，以詐術騙取告訴人金錢，使告訴人
    蒙受財產損失，並使司法機關之公正形象無端受到斲傷，且
    其犯後圖飾卸責，毫無悔意，應予非難，兼衡被告素行、所
    用手段、所生危害、暨向被害人所詐欺之金額等一切情狀，
    量處如主文所示之刑，資為懲儆。又查，被告所犯詐欺取財
    罪之犯罪時間，係在96年4月24日之前，依中華民國九十六
    年罪犯減刑條例第2條第1項第3款之規定，就其所犯詐欺取
    財罪部分減其宣告刑二分之一，並與其犯偽造有價證券罪部
    分所處之刑定其應執行之刑，以資懲儆。
據上論斷，應依刑事訴訟法第368條、第369條第1項前段、第364
條、第299條第1項前段，刑法第339條第1項、修正前第51條第5
款，刑法施行法第1條之1，中華民國九十六年罪犯減刑條例第2
條第1項第3款、第7條、第11條，判決如主文。
本案經檢察官王壬貴到庭執行職務。
中    華    民    國    99    年    2     月    10    日
                  刑事第二十三庭審判長法  官  許宗和
                                      法  官  沈君玲
                                      法  官  林海祥
以上正本證明與原本無異。
詐欺取財罪部分不得上訴。
其餘部分如不服本判決，應於收受送達後10日內向本院提出上訴
書狀，其未敘述上訴之理由者並得於提起上訴後10日內向本院補
提理由書（均須按他造當事人之人數附繕本）「切勿逕送上級法
院」。
                                      書記官  林淑貞
中    華    民    國    99    年    2     月    10    日
附錄：本案論罪科刑法條全文
中華民國刑法第201條
（有價證券之偽造變造與行使罪）
意圖供行使之用，而偽造、變造公債票、公司股票或其他有價證
券者，處3 年以上10年以下有期徒刑，得併科3 千元以下罰金。
行使偽造、變造之公債票、公司股票或其他有價證券，或意圖供
行使之用，而收集或交付於人者，處1 年以上7 年以下有期徒刑
，得併科3 千元以下罰金。
中華民國刑法第214條
（使公務員登載不實罪）
明知為不實之事項，而使公務員登載於職務上所掌之公文書，足
以生損害於公眾或他人者，處3 年以下有期徒刑、拘役或5 百元
以下罰金。
中華民國刑法第339條
（普通詐欺罪）
意圖為自己或第三人不法之所有，以詐術使人將本人或第三人之
物交付者，處5 年以下有期徒刑、拘役或科或併科1 千元以下罰
金。
以前項方法得財產上不法之利益或使第三人得之者，亦同。
前二項之未遂犯罰之。
 附表一：
┌──┬────┬─────────────────┬─────┐
│編號│匯款時間│  受款人及受款人帳戶帳號          │ 匯款金額 │
├──┼────┼─────────────────┼─────┤
│    │94年3 月│被告在臺北國際商業銀行股份有限公司│6萬元     │
│ 1. │11日    │汐止分行（現改制為永豐商業銀行股份│          │
│    │        │有限公司汐止分行，下稱永豐商銀汐止│          │
│    │        │分行）第0000000000000號帳戶       │          │
├──┼────┼─────────────────┼─────┤
│ 2. │94年5 月│同上                              │5千元     │
│    │3日     │                                  │          │
├──┼────┼─────────────────┼─────┤
│ 3. │94年5 月│同上                              │2萬元     │
│    │26日    │                                  │          │
├──┼────┼─────────────────┼─────┤
│ 4. │94年6 月│同上                              │1萬元     │
│    │9日     │                                  │          │
├──┼────┼─────────────────┼─────┤
│    │94年7 月│被告指定不知情之丁○○在玉山商業銀│2萬5千元  │
│ 5. │19日    │行股份有限公司中山分行（下稱玉山商│          │
│    │        │銀中山分行）第0000000000000號帳戶 │          │
├──┼────┼─────────────────┼─────┤
│ 6. │94年8 月│被告在永豐商銀汐止分行第0000000000│2萬元     │
│    │15日    │000號帳戶                         │          │
├──┼────┼─────────────────┼─────┤
│ 7. │94年9 月│被告指定不知情之丁○○在玉山商銀中│2萬5千元  │
│    │20日    │山分行第0000000000000號帳戶       │          │
├──┼────┼─────────────────┼─────┤
│ 8. │94年9 月│被告在永豐商銀汐止分行第0000000000│5千元     │
│    │30日    │000帳戶                           │          │
├──┴────┴─────────────────┼─────┤
│                    合       計                   │17萬元    │
└─────────────────────────┴─────┘
附表二：偽造本票1紙
┌─┬───┬────┬───┬──────┬─────────┐
│編│本  票│票面金額│發票人│ 發  票  日 │ 發票地           │
│號│號  碼│(新臺幣)│      │            │                  │
├─┼───┼────┼───┼──────┼─────────┤
│1.│001674│42萬2 千│乙○○│94年8 月23日│南港興南街82 號   │
│  │      │元      │      │            │                  │
└─┴───┴────┴───┴──────┴─────────┘


司法院資訊處製作；財團法人民間司法改革基金會備份。
